# A公司以账面 100 万，公允价 300 万的设备增资子公司B，双方应怎么账务处理？

提问人：mrlf 时间：2011-05-11 19:27:48
A公司以账面 100 万，公允价 300 万的设备增资其全资子公司B，双方分别怎么账务处理？ B公司个别报表按 300 万记录资产价值 还是按 100 万记录？
不知我的理解对不： A：借：长投 100 万 贷：固定资产 100 万
B：借：固定资产 300 万 贷：实收资本 300 万
合并时： 借：实收资本 200 万 贷：固定资产 200 万
正常权益抵消分录和折旧调整分录略。。。
请问上述处理正确否？ 谢谢大家！
[ 本帖最后由 mrlf 于 2011-5-11 19:29 编辑 ]

回答人：chenyiwei
回复 报纸 oshistone 的帖子这涉及到对全资子公司增资是否具有商业实质的问题。本版面上对此讨论较多，建议先搜索一下。

回答人：chenyiwei
回复 mrlf 的帖子
仅仅“实物出资的作价需要另一方股东认可”不构成具有商业实质的理由，价值确认本身不直接改变资产未来现金流量的风险报酬特征。
在某些少见的情况下，如果同步引入的少数股东在技术、市场、管理等方面具有特殊的优势，可以重大提升该资产的使用效益或降低其风险的，也可以认为具有商业实质，但这种情况很少见。